臺灣基隆地方法院刑事判決　　　　　　　　　　　　　九十一年度簡上字第二六號
　　上　訴　人
　　即　被　告　甲○○
右列被告因傷害（家庭暴力）案件，不服本院基隆簡易庭九十年度基簡字第八七七號
，中華民國九十一年一月十七日第一審簡易判決（聲請案號：九十年度偵字第四八七
八號）提起上訴，本院管轄之第二審合議庭判決如左：
    主  文
上訴駁回。
    事實及理由
一、本案經本院審理結果，認第一審判決以被告甲○○所犯係觸犯刑法三百七十七條
    第一項之傷害罪，而判處被告有期徒刑二月，如易科罰金以參佰元折算壹日，其
    認事用法均無違誤，量刑亦屬適當，應予維持，並引用第一審判決書記載之事實
    、證據及理由。
二、上訴人即被告甲○○上訴意旨略以：當天派出所主管對我表示告訴人即我太太的
    情緒不穩定，要我回家一趟，我回去之後我太太吵著要跳樓，我情急之下就抱住
    我太太背面的腰部，從陽台抱到房間裡頭，我太太還是依然無法控制情緒繼續要
    傷害自己，一直要用頭部撞衣櫥，我用手拉她的手上臂及肩部，我太太有咬我，
    我用我的手抓住她二隻手的手腕，並無傷害之行為云云。經查：被告甲○○於九
    十年六月六日晚間七時許，在基隆市○○街一七八號四樓住處，因細故爭執進而
    以手毆打其妻即告訴人乙○○之頭部與身體等情，業經告訴人迭於偵查及本院審
    理時到院指陳：「九十年六月六日是因為小孩被抱到台南，希望被告能和我一起
    到台南把孩子帶回來自己帶，我先生當天跟我提離婚，當時因為小孩只有七、八
    個月大，顧及到小孩的問題，所以不同意離婚，而被告就以傷害我的方式，要迫
    我離婚，當天被告就抓住我的手，再拉我去撞地板．．．」等語，核與其當日至
    行政院衛生署基隆醫院急診結果，確實受有右眼眶瘀紅八╳四公分、上唇多處擦
    傷點狀出血、頸部三╳一公分瘀紅、上前臂分別有四╳零點五公分瘀黑、六╳五
    公分瘀黑、左大腿三╳一公分瘀黑、右大腿分別有五╳三公分、二╳二公分、二
    ╳一公分瘀黑、一╳一皮下血腫二處、右前臂分別有二╳二、二╳一公分瘀黑等
    傷害，有該院出具之驗傷診斷書乙紙在卷可資佐證，而依診斷書上所記載告訴人
    傷痕分布於身體四肢及頭、頸部等多處部位之情形，顯非純係為制止告訴人異常
    行為所造成，況且告訴人身體傷痕累累，被告之行為亦顯逾救護告訴人安全之必
    要程度，是被告所辯，顯有匿飾，不足採信。至於證人丙○○即新碼頭派出所主
    管雖到院證稱：「我跟被告同事約一年多，我總共處理過他們夫妻吵架或打架的
    事有三、四次的記錄，大多是為了離婚及個性不合的事。這幾次都是乙○○打電
    話告訴我，或是親自到派出所來報案，案發當天是我先讓甲○○先回家看看，不
    清楚案發情形，後來和被告一起到省立基隆醫院，去醫院途中，被告有表示是告
    訴人撞牆，但到了醫院之後，被害人表示是他的先生抓他去撞牆．．」等語，僅
    足以證明被告與告訴人間平日夫妻感情不睦，及案發當日告訴人確實因傷送醫急
    診之情，非被告得以作為傷害告訴人犯行之合理藉口，附此說明。本件被告犯行
    明確，被告上訴意旨徒以係為制止告訴人自殺行為云云，指摘原判決不當，難認
    有理由，應予駁回。
據上論斷，應依刑事訴訟法第四百五十五條之一第一項、第三項、第三百六十八條、
第三百七十三條，判決如主文。
本案經檢察官林明志到庭執行職務。
中      華      民      國    九十一    年      六      月      十二    日
                                臺灣基隆地方法院刑事第三庭
                                        審判長法  官  林 火 炎
                                              法  官  齊    潔
                                              法  官  何 怡 
右正本證明與原本無異。
本件判決不得上訴。
                                              書記官  湯 惠 芳
中      華      民      國    九十一    年      六      月      十七    日
